【裁判字號】    90,訴更,3
【裁判日期】    900320
【裁判案由】    損害賠償等
【裁判全文】
臺灣臺北地方法院民事裁定  九十年度訴更字第三號
    原      告  丑○○(L.H.
    訴訟代理人  徐婉倫
    原      告  菲力工業股份有限公司
    法定代理人  張文慈
                                      送達代收人丑○○律師
    被      告  如附件所示
右原告與被告間請求損害賠償等事件，本院裁定如左：
    主      文
原告之訴及假執行之聲請均駁回。
訴訟費用由原告負擔。
    理      由
一、按提起民事訴訟應依民事訴訟費用法第二條規定繳納裁判費，此為必須具備之程
    式。又原告之訴，有民事訴訟法第二百四十九條第一項所列各款情形之一，依其
    情形可以補正，經審判長定期間命其補正而不補正者，法院以裁定駁回之，亦為
    同法條第一項所明定。
二、次按原告請求訴之追加者，無異另提一新訴請求法院於原程序合併審判，如法院
    認為不合訴之追加之法定要件，而駁回其訴之追加時，並不當然認為該追加之新
    訴亦同時欠缺一般起訴之合法要件而消滅，況且該起訴行亦可能已取得中斷時效
    或遵守提訴期間等利益，故不應僅因其不具備訴追要件而喪失起訴之利益，惟原
    告為訴之追加，原係欲利用原程序請求審判，如追加之新訴經裁定駁回確定，致
    無法利用原程序時，原告非必有請求就該追加之新訴以另一程序審判之意思，因
    此，依當事人處分權主義，原告是否請求另就新訴為審判，自應尊重當事人之意
    思，但為求程序安定，對於上開聲請自應於駁回追加之裁定確定後十日內為之，
    亦即若原告未於期限內聲請就新訴為審判時，應認原告有撤回該新訴之意思，該
    新訴之訴訟繫屬即為消滅，此觀諸民事訴訟法第二百五十八條第二項立法意旨甚
    明，本件原告與被告美商美國銀行間損害賠償等事件，就追加部分，業經台灣高
    等法院於八十九年十一月十六日裁定駁回確定，而原告於同年十一月二十四日收
    受該裁定，故揆諸前揭說明，應認原告就此追加部分另請求就該新訴為審判，合
    先敘明。
三、如前所述，本件原告起訴，未據繳納裁判費，經本院於民國（下同）九十年二月
    九日裁定命原告於五日內補正。該項裁定已於九十年三月六日送達原告，有送達
    證書附卷可憑，且原告亦於九十年三月十二日具狀聲請對於本院就該案件所為之
    任何裁定均提出異議，此有該異議理由狀在卷可稽，是原告逾期迄未補正，其訴
    顯難認為合法，其假執行之聲請亦缺乏宣告之依據，均應予駁回。
四、依民事訴訟法第二百四十九條第一項第六款、第九十五條、第七十八條、第八十
    五條第一項前段裁定如主文。
中      華      民      國    九十      年      三      月     二十     日
                                            民事第四庭法      官  陳博文
右為正本係照原本作成
如不服本裁定應於送達後十日內向本院提出抗告狀
中      華      民      國    九十      年      三      月     二十     日
                                                       書  記  官 蔡嘉萍
附件：被告明細表
  Ａ．美國銀行
被告一      美商美國商業銀行國家信託儲蓄                台北市○○○路二十五號
            股份有限公司                                ︵台北市○○路○段
            Bank of America National Trust              二○○號六樓︶
            And Saving Association
法定代理人  白沛德                                      台北市○○○路一○七巷
            Peter Banko                                 五十號
被告一之一
            美國銀行                                    No. 345 Montgomery
            Bank of America                             Street San Francisco,
                                                        CA 94104 U.S.A.
法定代理人  柯爾特                                      同右
            David Coulter
  Ｂ．格傑被告
被告二      子○○                                      台北市○○街三十八巷
            Jack Chi Husam Liu, aka Jack C. Liu         二十一號
被告三      丙○○                                      台北市○○○路二○一號
            Ling Y. Wu                                  七樓
被告四      香港商的近格傑顧問有限公司                  台北市○○○路○段
            Deacons and Graham & James and Sly          五十四之十一號七樓
            & Weigall (Taiwan) Consultants Limited.
            also known as Deacons Graham & James
法定代理人  韋德理                                      同右
            Derek Gordon Wicks
被告四之一
            韋德理                                      台北市○○○路○段
            Derek Gordon Wicks                          五十四之十一號七樓
  Ｃ．柯梅尼被告
被告五      柯梅尼事務所           (香港)               1104 Lippo Tower
            O'Melveny & Myers                           Lippo Center 89
                                                        Queensway, Central
                                                        Hong Kong
法定代理人  癸○○                                      同右
            Howard Chao
被告六      癸○○                                      同右
            Howard Chao
被告七      杜勞瑞斯                                    同右
            Lawrence P. Tu
被告八      柯梅尼事務所           (東京)
            O'Melveny & Myers                           Sanbancho KB-6
                                                        Building 6 SanBancho,
                                                        Chiyoda-Ku Tokyo 102,
                                                        Japan
                                                        Tel:(00)0000-0000
法定代理人  己○○                                      同右
            Dale M. Araki
被告九      己○○                                      同右
            Dale M. Araki
被告十      柯梅尼事務所            (倫敦)              10 Finsbury Square
            O'Melveny & Myers                           London EC2A 1LA,
                                                        England
                                                        Tel:(0000)000-0000
法定代理人  戊○                                        同右
            Christopher D. Hall
被告十一    戊○                                        同右
            Christopher D. Hall
被告十二    柯梅尼事務所           (華府)               555 13th Street, N.W.
            O'Melveny & Myers                           Suite 500 West
                                                        Washington, D.C.
                                                        00000-0000 U.S.A.
                                                        Tel:(000)000-0000
法定代理人  柯巴奧斯                                    同右
            Arthur B. Culvahouse JR.
被告十三    柯梅尼事務所           (紐約)               Citicorp Center 153
            O'Melveny & Myers                           East 53rd Street
                                                        New York, NY
                                                        00000-0000 U.S.A.
                                                        Tel:(000)000-0000
法定代理人  董國陽                                      同右
            Ko-Yung Tung
被告十四    柯梅尼事務所           (洛杉磯)             400 South Hope Street
            O'Melveny & Myers                           Los Angeles, CA
                                                        00000-0000 U.S.A.
                                                        Tel:(000)000-0000
法定代理人  班得                                        同右
            Charles Bender
被告十五    壬○                                        23632 Calabasas Road,
            Richand G. Tarlow                           Suite 105 Calabasas,
                                                        CA 91302 U.S.A.
  Ｄ．吉普黨被告
被告十六    吉普黨事務所           (香港)               10th Floor, Two Pacific
            Gibson, Dunn & Crutcher                     Place 88 Queensway
                                                        Hong Kong
                                                        Tel:(000)000-0000
法定代理人  甲○                                        同右
            James Edward Bass
被告十七    甲○                                        同右
            James Edward Bass
被告十八          吉普黨事務所           (倫敦)
                  Gibson, Dunn & Crutcher               30/35 Pall Mall London
                                                        SW1Y 5LP, England
                                                        Tel:(011-44)000-000-0000
法定代理人  ︵一︶李曉鍾︵譯音︶                        同右
                  Hsiao-Chiung Li
            ︵二︶庚○○                                同右
                  Anthony Bonanno
            ︵三︶那加爾                                同右
                  Mitri J. Najjar
            ︵四︶哈特                                  30/35 Pall Mall London
                  Paul R. Harter                        SW1Y 5LP, England
            ︵五︶丁○                                  同右
                  Wendy M. Singer
被告十九      哈特                                      同右
              Paul R. Harter
被告二十    庚○○                                      同右
            Anthony Bonanno
被告二十一  吉普黨事務所           (巴黎)             104 Avenue Raymond
            Gibson, Dunn & Crutcher                     Poincare 75116 Paris,
                                                        France
法定代理人  ︵一︶丁○                                  同右
                  Wendy M. Singer
            ︵二︶葛林斯                                同右
                  Bernard Grinspan
被告二十二  丁○                                        同右
            Wendy M. Singer
被告二十三  吉普黨事務所           (洛杉磯)             333 South Grand Avenue
            Gibson, Dunn & Crutcher                     Los Angeles, CA
                                                        00000-0000 U.S.A.
                                                        Tel:(000)000-0000
法定代理人  貝爾                                        同右
            Ronald S. Beard
被告二十四  辛○○                                      同右
            William F. Highberper
被告二十五  乙○○                                      同右
            Kenneth W. Anderson
被告二十六  吉普黨事務所           (紐約)               200 Park Avenue New
            Gibson, Dunn & Crutcher                     York. NY 00000-0000
                                                        USA
法定代理人  貝爾                                        333 South Grand Avenue
            Ronald S. Beard                             Los Angeles, California,
                                                        U.S.A. 00000-0000
被告二十七  吉普黨事務所           (華府)               1050 Connecticut Avenue,
            Gibson, Dunn & Crutcher                     N.W., Washington D.C.
                                                        00000-0000 USA
法定代理人  貝爾                                        333 South Grand Avenue
            Ronald S. Beard                             Los Angeles, California,
                                                        U.S.A. 00000-0000
被告二十八  吉普黨事務所           (舊金山)             One Montgomery Street,
            Gibson, Dunn & Crutcher                     Telesis Tower
                                                        San Francisco, CA
                                                        00000-0000 USA
法定代理人  貝爾                                        333 South Grand Avenue
            Ronald S. Beard                             Los Angeles, Califoria,
                                                        U.S.A. 00000-0000
被告二十九  吉普黨事務所         (德州)                 1717 Main Street
            Gibson, Dunn & Crutcher                     Dallsa, Texas
                                                        00000-0000 USA
法定代理人  貝爾                                        333 South Grand Avenue
            Ronald S. Beard                             Los Angeles, California,
                                                        U.S.A. 00000-0000
被告三十    吉普黨事務所           (科羅拉多)           1801 California Street
            Gibson, Dunn & Crutcher                     Denver, Colorado
                                                        00000-0000 USA
法定代理人  貝爾                                        333 South Grand Avenue
            Ronald S. Beard                             Los Angeles, California,
                                                        U.S.A. 00000-0000
被告三十一  吉普黨事務所           (西雅圖)             999 Third Avenue
            Gibson, Dunn & Crutcher                     Seattle, Washington
                                                        00000-0000 USA
法定代理人  貝爾                                        333 South Grand Avenue
            Ronald S. Beard                             Los Angeles, California,
                                                        U.S.A. 00000-0000
  Ｅ．加律被告
被告三十四  白欺樂                  (舊金山)             UCSF/Ofc Legal Coord.
            Cydney Tabor Batchelor                       500 Parnassus Ave.
                                                         San Francisco,
                                                         CA 00000-0000 U.S.A.
                                                         Tel. (000) 000-0000
被告三十五  史迪曼                                       555 Franklin Street,
            Donald Robert Steedman                       Street, San Francisco,
                                                         CA 94102 U.S.A.
被告三十六  加律協公司                                   1149 South Hill Street
            The State Bar of California                  Los Angeles, CA 90015
                                                         U.S.A.
法定代理人  阿德曼                                       同右
            Marc D. Adelman
被告三十七  落賓                                         9200 Sunset Blvd.
            JoAnn Earls Robbins                          Penthouse, No. 7
                                                         Los Angeles, CA 90069
                                                         USA
                                                         Tel:(000)000-0000
  Ｆ．串通被告
被告三十八  加州市協助陪審團委員會                       200 N. Garfield Avenue
            The Municipal Court of the State of          Pasadena, CA 91101
            California                                   Tel:(000)000-0000
法定代理人    莫理士                                     同右
              Judson Morris
被告三十九  加州最後解釋委員會                           303 Second Street
            The Supreme Court of california              South Tower, 8th Floor
                                                         San Francisco, CA
                                                         94107 USA
                                                         Tel:(000)000-0000
法定代理人    喬治                                       同右
              Ronald Marc George
被告四十    聯邦地方協助陪審團委員會                     312 N. Spring Street
            The United States District Court             Los Angeles, CA 90012
            for the Central District of California       USA
法定代理人    白尼                                       同右
              Matthew Byrne, JR.
被告四十一  聯邦審查委員會第九分會                       121 Spear Street
            The United States Court of Appeal            P.O. Box 193939
            for the Ninth Circuit 121 Spear Street       San Francisco, CA
                                                         00000-0000 USA
法定代理人  華拉斯                                       同右
            J. Clifford Wallace
被告四十二  加州地方協助陪審團委員會                     111 N. Hill Street
            The Superior Court of the State of           Los Angeles, CA
            California                                   00000-00000 USA
法定代理人  克羅斯                                       同右
            Gary Klausner
被告四十三  加州審查委員會                               300 South Spring
            The Court of Appeal of the State of          Street Los Angeles,
            California                                   CA 90013 USA
                                                         Tel:(000)000-0000
法定代理人  克林                                         同右
            Joan Dempsey Klein
被告四十四  聯邦最後解釋委員會                           One First Street, N.E.
            The Supreme Court of the United States       Washington, D.C. 20543
                                                         USA
                                                         Tel:(000)000-0000
法定代理人  雷昆斯                                       同右
            William H. Rehnquist
被告四十五  美國              (華府)                     950 Pennsylvania
            United States of America                     Ave. N.W. Washington,
                                                         D.C. 20530, U.S.A.
法定代理人   柯林頓                                      White House 1600
             William Clinton                             Pennsylvania
                                                         Avenue, N.W.
                                                         Washington, D.C.,
                                                         U.S.A.
被告四十六  美國財政部                                   1500 Pennsylvania
            United States Department of Treasury         Avenue., NW
                                                         Washington, D.C.
                                                         20220 U.S.A.
                                                         T:(000)000-0000
                                                         F:(000)000-0000
法定代理人  魯賓                                         同右
            Robert Rubin
被告四十七  美國國稅局                                   1111 Constitution
            United States Internal Revenue Service       Blvd. Washington
                                                         D.C. 20224 U.S.A.
法定代理人  李察遜                                       同右
            Margaret Milner Richardson
被告四十八  加州財政部                                   915 Capitol Mall Room
             State Treasurers Office of the State of     110 Sacramento,
             California                                  CA 95814 U.S.A.
                                                         T:(000)000-0000
                                                         F:(000)000-0000
法定代理人   方                                          同右
             Matthew Kip Fong aka Matthew Kip Wong
被告四十九    加州州稅局                                 P.O. Box 550
             Franchise Tax Board of the State of         Sacramento, CA
             California                                  95812 U.S.A.
法定代理人   高柏                                        同右
             Gerald Goldberg
被告五十    加州                                        State Capital Building
            The State of California                     Sacramento，CA95814
                                                        U.S.A
法定代理人  威爾森                                      同右
            Peter Wilson
如對本裁定抗告須於裁定送達後十日內向本院提出抗告狀


司法院資訊處製作；財團法人民間司法改革基金會備份。
